臺灣板橋地方法院刑事判決　　　　　　　 94年度易字第467號
公　訴　人　臺灣板橋地方法院檢察署檢察官
被　　　告　庚○○
上列被告因竊盜案件，經檢察官提起公訴（94年度速偵字第451
號）及移送併辦（94年度偵字第6406、6407、7903號），本院合
議庭裁定依簡式審判程序，判決如下：
    主  文
庚○○連續攜帶兇器於夜間侵入住宅竊盜，處有期徒刑拾月。
    事  實
一、庚○○意圖為自己不法所有，基於竊盜之概括犯意，於民國
    （下同）93年4 月9 日起至94年3 月23日止，在附表所示之
    地點，連續攜帶其友人所有而寄放在其住處，客觀上足以危
    害人之生命、身體安全，可供兇器使用之剪刀、破壞剪、六
    角扳手各1 支及拆除工具一批，以破壞如附所示被害人之車
    窗玻璃後進入車內之方式，竊取被害人車內之汽車音響主機
    、測速器、擴大機等物（詳細行竊時間、地點、行為態樣、
    所得財物如附表所示）。嗣於94年3月23日凌晨3時10分許，
    在臺北縣泰山鄉○○路○段480號大廈旁，為警查獲，並扣得
    其行竊使用之剪刀、破壞剪、六角扳手各1 支及拆除工具一
    批。
二、案經臺北縣政府警察局新莊分局報請臺灣板橋地方法院檢署
    檢察官偵查起訴及移送併辦，經庚○○於準備程序進行中就
    被訴事實為有罪之陳述，經告知簡式審判程序之旨，並聽取
    當事人之意見後，本院合議庭裁定以簡式審判程序審理。
    理  由
一、上揭事實，業據被告庚○○於警詢（見94年度速偵字第451
    號卷第6 頁、第7 頁）、偵查（同上偵查卷第28頁、第29頁
    ）及本院審理中坦承不諱，並有如附表證據欄所示之證據足
    資佐證，足認被告自白與事實相符。本案事證明確，被告犯
    行洵堪認定，應依法論科。
二、查扣案之剪刀、破壞剪、六角扳手、拆除工具等，均係屬金
    屬製品，客觀上足以傷害人之生命、身體，顯具有危險性，
    應屬兇器無疑。又大樓式或公寓式住宅之地下室，係附屬於
    該大樓或公寓，為該種住宅居住人生活起居場所之一部分，
    與住宅之關係密不可分，如於夜間侵入該種住宅地下室竊盜
    ，自屬於夜間侵入住宅竊盜。核被告庚○○所為，係犯如附
    表所犯法條欄所示之罪。公訴意旨雖未論及被告如附表編號
    1 至3 所示之犯行，惟此部分與公訴人起訴之部分，有連續
    犯裁判上一罪之關係，應為起訴效力所及，本院自得加以審
    究。又被告先後多次竊盜犯行，時間緊接，所犯為構成犯罪
    要件相同之罪名，顯係基於概括犯意反覆為之，為連續犯，
    依刑法第56條規定，論以情節較重之攜帶兇器於夜間侵入住
    宅竊盜既遂一罪，並加重其刑。爰審酌被告犯罪之動機、目
    的、手段、犯罪所得、犯罪後坦承犯行，並表悔意之態度等
    一切情狀，量處如主文所示之刑。扣案之剪刀、破壞剪、六
    角扳手各1 支及拆除工具一批，雖係供被告犯本案之罪所用
    之物，但被告否認為其所有，並於警詢及本院審理中均供稱
    係其所友人寄放等語，且復查無證據證明係屬被告所有，爰
    不予宣告沒收，附此敘明。
據上論斷，應依刑事訴訟法第273 條之1 第1 項、第299 條第1
項前段，刑法第56條、第321 條第1 項第1 款、第3 款，判決如
主文。
本案經檢察官蘇揚旭到庭執行職務。
中　　華　　民　　國　　94　　年　　7 　　月　　7 　　日
                  刑事第三庭    法  官  白  光  華
右正本證明與原本無異。
如不服本判決，應於判決送達後十日內，向本院提出上訴狀。
                                書記官  陳  靜  怡
中　　華　　民　　國　　94　　年　　7 　　月　　7 　　日
附錄本案論罪科刑法條全文：
中華民國刑法第321條
犯竊盜罪而有左列情形之一者，處六月以上、五年以下有期徒刑：
一  於夜間侵入住宅或有人居住之建築物、船艦或隱匿其內而犯之者。
二  毀越門扇、牆垣或其他安全設備而犯之者。
三  攜帶兇器而犯之者。
四  結夥三人以上而犯之者。
五  乘火災、水災或其他災害之際而犯之者。
六  在車站或埠頭而犯之者。
前項之未遂犯罰之。
附表：
~T48W1Z1;
┌─┬───┬────┬────┬─────────┬───────┬───┐
│編│被害人│行竊時間│行竊地點│行為態樣及竊得財物│證據          │所犯法│
│號│      │        │        │                  │              │條    │
├─┼───┼────┼────┼─────────┼───────┼───┤
│1 │戊○○│93年4 月│臺北縣樹│攜帶剪刀、破壞剪、│被害人戊○○於│刑法第│
│  │      │9 日凌晨│林市俊安│六角扳手及拆除工具│警詢中之指述、│321 條│
│  │      │4 時許  │街66巷13│等物，破壞被害人所│內政部警政署刑│第1 項│
│  │      │        │弄5 號  │使用車號5D-6510 號│事警察局93年5 │第3 款│
│  │      │        │        │自小客車之車窗後，│月10日刑紋字第│攜帶兇│
│  │      │        │        │進入車內竊取車內音│0000000000號指│器竊盜│
│  │      │        │        │響1 台、音響遙控器│紋鑑驗書1 件（│罪    │
│  │      │        │        │1個 。            │在被敲破之駕駛│      │
│  │      │        │        │                  │座玻璃內側，貼│      │
│  │      │        │        │                  │有隔熱紙處，採│      │
│  │      │        │        │                  │得2 枚指紋，經│      │
│  │      │        │        │                  │比對與被告右中│      │
│  │      │        │        │                  │指、右環指指紋│      │
│  │      │        │        │                  │相符）        │      │
├─┼───┼────┼────┼─────────┼───────┼───┤
│2 │乙○○│93年8 月│臺北縣新│以同上之方法，破壞│被害人乙○○於│同上。│
│  │      │12日某時│莊市民本│被害人使用之車牌號│警詢中之指述、│      │
│  │      │        │街33巷底│碼8065-GT 號自小客│證人即員警曾譯│      │
│  │      │        │        │車車窗後，進入車內│影於偵查中證述│      │
│  │      │        │        │竊取汽車音響1 台、│在已經破裂之右│      │
│  │      │        │        │液晶螢幕1 台。    │後車窗玻璃內面│      │
│  │      │        │        │                  │採到指紋、內政│      │
│  │      │        │        │                  │部警政署刑事警│      │
│  │      │        │        │                  │察局93年9月16 │      │
│  │      │        │        │                  │日刑紋字第0930│      │
│  │      │        │        │                  │185103號鑑驗書│      │
│  │      │        │        │                  │1件（上開指紋 │      │
│  │      │        │        │                  │經送鑑定結果，│      │
│  │      │        │        │                  │與被告左拇指指│      │
│  │      │        │        │                  │紋相符）、現場│      │
│  │      │        │        │                  │照片2張。     │      │
├─┼───┼────┼────┼─────────┼───────┼───┤
│3 │丙○○│93年11月│臺北縣樹│以同上方式，破壞被│被害人丙○○、│同上。│
│  │丁○○│9日上午9│林市三福│害人丙○○使用之車│丁○○於警詢中│      │
│  │      │時20分許│街60號地│牌號碼2B-9416 號自│之指述、內政部│      │
│  │      │        │下2樓   │小客車車窗後，竊取│警政署刑事警察│      │
│  │      │        │        │車內音響主機1 台、│局93年11月26日│      │
│  │      │        │        │現金新台幣160 元。│刑紋字第093023│      │
│  │      │        │        │又以相同方法，破壞│4979號鑑驗書1 │      │
│  │      │        │        │停放在同一地點之被│件（2B-9416 號│      │
│  │      │        │        │害人丁○○使用之車│車右後座內側玻│      │
│  │      │        │        │牌號碼7885-GT 號自│璃採得之指紋，│      │
│  │      │        │        │小客車車窗後，竊取│經比對與被告之│      │
│  │      │        │        │車內音響主機1 台、│左中指、左環指│      │
│  │      │        │        │車用三環表3 個、供│指紋相符）、內│      │
│  │      │        │        │油電腦1 台。      │政部警政署刑事│      │
│  │      │        │        │                  │警察局93年11月│      │
│  │      │        │        │                  │30日刑紋字第09│      │
│  │      │        │        │                  │00000000號鑑驗│      │
│  │      │        │        │                  │書1 件（7885-G│      │
│  │      │        │        │                  │T 號車右後座內│      │
│  │      │        │        │                  │側玻璃採得之指│      │
│  │      │        │        │                  │紋，經比對與被│      │
│  │      │        │        │                  │告之右中指、右│      │
│  │      │        │        │                  │環指指紋相符）│      │
│  │      │        │        │                  │。            │      │
├─┼───┼────┼────┼─────────┼───────┼───┤
│4 │甲○○│94年3 月│臺北縣泰│於夜間，見大廈鐵門│被害人甲○○、│刑法第│
│  │己○○│23日凌晨│山鄉明志│未關，即侵入該大廈│己○○於警詢中│321 條│
│  │      │3時許之 │路3 段48│地下室，以同上方式│之指述、贓物認│第1 項│
│  │      │夜間    │0 號地下│，破壞被害人甲○○│領保管單1 張、│第1 款│
│  │      │        │室      │所使用車牌號碼U3-5│扣案之供被告行│、第3 │
│  │      │        │        │181 號自小客車車窗│竊所用之剪刀、│款之攜│
│  │      │        │        │後，竊取車內音響主│破壞剪、六角扳│帶兇器│
│  │      │        │        │機1 台、擴大器2 台│手各1 支、拆除│於夜間│
│  │      │        │        │、測速器1 台。又以│工具1 批、現場│侵入住│
│  │      │        │        │相同方法，破壞停放│照片9 張。    │宅竊盜│
│  │      │        │        │在同一地點之被害人│              │罪、刑│
│  │      │        │        │己○○使用之車牌號│              │法第32│
│  │      │        │        │碼GR-2 821號自小客│              │1條第1│
│  │      │        │        │車車窗後，尚未竊得│              │項第1 │
│  │      │        │        │財物時，即為警查獲│              │款、第│
│  │      │        │        │而未遂。          │              │3 款、│
│  │      │        │        │                  │              │第2 項│
│  │      │        │        │                  │              │攜帶兇│
│  │      │        │        │                  │              │器於夜│
│  │      │        │        │                  │              │間侵入│
│  │      │        │        │                  │              │住宅竊│
│  │      │        │        │                  │              │盜未遂│
│  │      │        │        │                  │              │罪。  │
└─┴───┴────┴────┴─────────┴───────┴───┘
